【裁判字號】    90,判,1032
【裁判日期】    900608
【裁判案由】    綜合所得稅
【裁判全文】
最  高  行  政  法  院  判  決                    九十年度判字第一○三二號
    原      告  甲○○
    訴訟代理人  乙○○
    被      告  財政部臺北市國稅局
    代  表  人  張盛和
右當事人間因綜合所得稅事件，原告不服行政院中華民國八十八年十一月十六日台八
十八訴字第四一八八○號再訴願決定，提起行政訴訟。本院判決如左：
    主  文
原告之訴駁回。
訴訟費用由原告負擔。
    事  實
緣原告八十二年及八十三年度綜合所得稅未辦理結算申報，被告以其係天慶育樂股份
有限公司（以下簡稱天慶公司）之股東，天慶公司以八十一年度出售土地增益新臺幣
（下同）二五○、八二一、一○三元轉列資本公積，嗣八十二年五月及十一月間分別
將其中一三○、○○○、○○○元及一二○、○○○、○○○元轉增資配股予各股東
，並分別於八十二年五月十五日及八十三年三月十五日辦理減資一三○、○○○、○
○○元及一五○、○○○、○○○元，旋於八十三年九月二十七日向臺北市政府建設
局註銷公司登記，其減資金額超過增資金額，顯係利用增、減資方式將出售土地增益
分配予股東以規避稅賦，乃依財政部八十四年三月二十二日台財稅字第八四一六一一
四四六號函釋，以天慶公司八十二及八十三年度減資收回股票金額及八十三年度清算
所得分配剩餘財產金額，歸戶各股東當年度之營利所得，核定原告八十二及八十三年
度營利所得為一、九五○、○○○元及一、八五九、二五○元，併課其各該年度綜合
所得稅，並以原告未辦理八十二及八十三年度綜合所得稅結算申報，漏報上開營利所
得逃漏所得稅三○○、四七四元及二五六、九五二元，依行為時所得稅法第一百十條
第一項規定按所漏稅額處以罰鍰計二九八、二○○元及二五二、六○○元（計至百元
止）。原告不服，申經復查結果，未准變更，依法提起訴願、再訴願，遞遭決定駁回
，遂提起本件行政訴訟。茲摘兩造訴辯意旨如次：
原告起訴意旨略謂：一、按公司以資本公積轉增資於「營業存續期間內」辦理減資以
現金收回利用資本公積轉增資之股票，屬「證券交易所得」，與公司於「解散清算後
」以現金收回利用資本公積轉增資之股票，屬清算所得（營利所得）有別，除經財政
部前後三次解釋外，另鈞院亦有判決可參照，謹簡述如下：(一)查「公司辦理減資以現
金收回原利用資本公積轉增資配發之增資股票，經核非屬盈餘分配，而屬該項股票轉
讓之性質，證券交易在證券交易所得停徵所得稅期間，證券交易所得可免徵所得稅」
又「股份有限公司處分固定資產（土地）之溢價收入應列入資本公積，股東取得公司
利用資本公積轉增資配發之記名股票，於取得時，免予計入當年度所得課徵所得稅，
但股東嗣後將此類股票轉讓時，應按全部轉讓價格作為轉讓年度之證券交易所得，依
所得稅法第四條之一規定自七十九年一月一日起停止課徵所得稅」。分別為財政部六
十九年五月八日台財稅第三三六九四號函及八十一年五月二十九日台財稅第八一○一
四○○一一號函釋示有案。依前揭兩函示，公司於「營業存續期間內」辦理減資以現
金收回或股東私自轉讓資本公積轉增資配發之股票，均屬停徵所得稅之證券交易所得
，而非屬公司「解散清算後」之清算所得（營利所得），依財政部八十三年八月三十
一日台財稅第八三一六○七六六一號函規定應有適用效力（八十七年版該兩函雖未編
入，惟本案行為時係在八十二年及八十三年，且該兩函因係闡明法規之原意依司法院
釋字第二八七號解釋仍應可適用）。(二)又財政部八十四年三月二十二日台財稅第八四
一六一一四四六號函釋示：「公司辦理清算以土地交易增益轉列資本公積並辦理增資
，其無償配發股份金額，非屬股東原出資額，依本部（六二）台財稅第三一六○四號
函規定，此部分所分派之剩餘財產，應全數作為股東分派年度之投資收益或營利所得
申報課徵所得稅」，又鈞院八十六年度判字第一○二號判決：「資本公積轉增資配發
之股票，其轉讓之所得為證券交易所得，股東取得公司解散清算後所分配之剩餘財產
，於減除原出資額部分，應全數作為股東分派年度之投資收益或營利所得」依前揭函
令與判決之意旨甚明，其意應係指公司於「解散辦理清算時」，公司帳上資本額除股
東原始出資額外，尚含有以資本公積轉增資之資本，而公司於「清算後」，股東取得
清算人所分派之剩餘財產，除原始出資額免課稅外，其超過原始出資額部分，如有包
括清算後以現金收回利用資本公積轉增資部分始依財政部六十二年三月二日台財稅第
三一六○四號函規定將該轉增資之資本額作為剩餘財產，再依財政部六十五年十二月
七日台財稅第三○五三三號函規定計算清算年度之個別股東之應稅清算所得額課徵所
得稅，而在「營業存續期間內」以現金收回轉增資配發之股票依稅捐稽徵法第一條之
一規定則應優先適用財政部六十九年五月八日台財稅第三三六九四號及八十一年五月
二十九日台財稅第八一○一四○○一一號函之規定認定為「證券交易所得」始為適法
。(三)再依財政部賦稅署八十八年一月六日台稅一發第八八一八九四三三五號函釋略以
：『公司以出售資產提充之資本公積於八十三年辦理轉增資配發股票予股東復於八十
四年隨即辦理減資以現金收回該股票之行為期間，財政部六十九年五月八日台財稅第
三三六九四號函及八十一年五月二十九日台財稅第八一○一四○○一一號函均屬有利
於納稅義務人之有效釋函，雖未編入「八十七年版所得稅法令彙編」，納稅人仍得據
以主張援引適用，至於財政部八十四年三月二十二日台財稅第八四四一六一一四四六
號函係適用於「公司辦理清算時」．．．』。(四)總上，財政部賦稅署函釋已明確核示
，公司於「營業存續期間內」辦理減資以現金收回利用資本公積轉增資之股票應適用
財政部六十九年五月八日台財稅第三三六九四號函及八十一年五月二十九日台財稅第
八一○一四○○一一號函釋示認定為「證券交易所得」，而公司於「解散辦理清算後
」以現金收回利用資本公積轉增資之股票，始依財政部八十四年三月二十二日台財稅
第八四一六一一四四六號函示以「清算所得（營利所得）」課徵股東清算年度之所得
稅。二、查被告所屬中正稽徵所（以下稱中正稽徵所）八十七年八月十三日財北國稅
中正資字第八七一一六○一號函復天慶公司故董事長葉松成（已於八十七年七月十四
日逝世）稱略以：該天慶公司於八十二年及八十三年以現金收回利用資本公積轉增資
而配發之股票，而以八十二年九月十八日之減資資本額一三○、○○○、○○○元，
及八十三年三月十五日清算前減資之資本額一五○、○○○、○○○元減除清算完結
日八十三年十月十八日之分配剩餘財產四、一七六、三三三．五○元不足原出資額五
○、○○○、○○○元部分四五、八二三、六六六．五○元之差額一○四、一七六、
三三三．五○元分別認列為八十二年與八十三年之全體股東應稅清算營利所得額，並
依各股東之出資比例計算營利所得，通報股東（原告）之戶籍所在地稽徵機關，歸課
各股東（原告）各該年度之綜合所得稅，從上函觀之本案補徵原告八十二年及八十三
年度綜合所得稅之系爭「清算營利所得」係天慶公司於「營業存續期間內」二次減資
以現金收回資本公積轉增資股票，依前揭財政部六十九年五月八日台財稅第三三六九
四號函及八十一年五月二十九日台財稅第八一○一四○○一一號函與財政部賦稅署八
十八年一月六日台稅一發第八八一八九四三三五號函規定應屬「證券交易所得」，惟
中正稽徵所竟違法以清算後之「清算營利所得」通報，致違法課徵原告八十二年度及
八十三年度綜合所得稅及科處罰鍰。三、次查天慶公司於八十三年九月二十三日申請
解散註銷於八十三年十二月五日清算完結，並經臺北地方法院民事庭於八十四年三月
十四日以北院民勇八十三司三三三字第六九四九號函准予備查，而其二次辦理減資以
現金收回利用資本公積轉增資股票之日期係分別在八十二年九月十八日及八十三年三
月十五日均屬於「營業存續期間內」之行為，並非在天慶公司八十三年九月二十二日
「解散清算時」之行為，應無前揭財政部八十四年三月二十二日台財稅第八四一六一
一四六號函之適用，惟中正稽徵所卻違誤認定為解散清算後之「清算營利所得」，顯
亦屬錯誤。四、再查天慶公司於八十二年辦理增資前原登記資本額（即股東原出資額
）為新台幣五○、○○○、○○○元，資本公積二五○、八二一、一○三元，第一次
於八十二年五月十四日以資本公積一三○、○○○、○○○元轉增資，增資後之資本
額為一八○、○○○、○○○元，資本公積為一二○、八二一、一○三元於八十二年
九月十八日辦理減資一三○、○○○、○○○元，由天慶公司以同額之現金收回減資
之股票，減資後之資本額恢復為五○、○○○、○○○元。第二次於八十二年十一月
五日以資本公積一二○、○○○、○○○元轉增資，增資後之資本額為一七○、○○
○、○○○，資本公積為八二一、一○三元於八十三年三月十五日辦理減資一五○、
○○○、○○○元（其中含有股票原出資額三○、○○○、○○○元及以資本公積轉
增資額一二○、○○○、○○○元）亦由天慶公司以同額現金收回減資之股票、減資
後之資本額為二○、○○○、○○○元，資本公積一、五七二、一○三元（原為八二
一、一○三元加另外處分財產增益轉入數七五一、○○○元）。基上事實觀之，天慶
公司於八十三年九月二十三日解散清算時之資本額，不但股東原始出資額由五、○○
○萬元減少為二、○○○萬元，且亦未含有以資本公積轉增資之資本，當無前揭財政
部八十四年三月二十二日台財稅第八四一六一一四四六號函所稱以「資本公積轉增資
配股」於清算時所分派之剩餘財產應列為股東營利所得課稅之情事。惟中正稽徵所卻
以「營業存續期間內」二次減資收回資本公積轉增資股票之行為，違誤認定為「清算
時分派剩餘財產」而核定為清算營利所得課徵原告之所得稅及科處罰鍰，顯屬錯誤。
五、另查天慶公司八十三年九月二十二日清算前之資本額為二○、○○○、○○○元
，資本公積為一、五七二、一○三元其於八十三年十二月五日解散清算，經被告核定
清算所得為虧損一七五、○七六元應納清算所得稅為零元。清算後資產總額為四、一
七六、三三三．五○元，負債總額，清算費用，清算人之報酬均為零元。依財政部六
十五年一月二十七日台財稅第三○五三三號函規定計算股東應稅之清算所得額為零元
（（一）清算後之資產總額四、一七六、三三三．五○元減負債總額○元，清算人之
報酬○元等於剩餘財產四、一七六、三三三．五○元。（二）剩餘財產額四、一七六
、三三三．五○元減應納清算所得稅額○元，減股本二○、○○○、○○○等於全體
股東應稅清算所得額尚不足一五、八二三、六六六．五○元即為零元。（三）因全體
股東應稅清算所得額為負數，個別股東之應稅清算所得額亦為零元），惟中正稽徵所
卻違誤分別以天慶公司於「營業存續期間」二次辦理減資之減資額，即八十二年九月
十八日減資額一三○、○○○、○○○元核定為天慶公司全體股東八十二年度應稅清
算營利所得額及以八十三年三月十五日之減資額一五○、○○○、○○○元加八十三
年十二月五日解散清算之剩餘財產四、一七六、三三三．五○元減原登記資本額五○
、○○○、○○○元之餘額一○四、一七六、三三三．五○元核定為天慶公司全體股
東八十三年度應稅清算營利所得額，不但與前述之計算公式不符，且將清算所得分別
為兩年度亦顯不合常情，又被告將上述天慶公司二次於「營業存續期間內」辦理減資
行為，屬「證券交易所得」，違誤以「解散清算時」之「清算營利所得」認定亦與前
揭財政部六十九年五月八日台財稅第三三六九四號函與八十一年五月二十九日台財稅
第八一○一四○○一一號函及財政部賦稅署八十八年一月六日台稅一發第八八一八九
四三三五號函之規定不符。六、又依理由一所述之財政部四件解釋函及鈞院之判決意
旨觀之，天慶公司兩次於「營業存續期間內」辦理減資收回資本公積轉增資股票之行
為。原告不應課徵所得稅及被科處罰鍰，其理由如下：(一)經查天慶公司二次減資、收
回資本公積轉增資股票行為，係在財政部六十九年五月八日台財稅第三三六九四號函
及八十一年五月二十九日台財稅第八一○一四○○一一號函之有效適用期內作為，依
前揭財政部賦稅署八十八年一月六日台稅一發第八八一八九四三三五號函示應屬「證
券交易所得」，是以被告未申報並繳納所得稅，應屬合法。(二)天慶公司於八十三年九
月二十三日申請解散註銷，於八十三年十二月五日清算完結，此時財政部八十四年三
月二十二日台財稅第八四一六一一四四六號函尚未公布，依法令不能追溯既往原則及
依稅捐稽徵法第一條之一規定，應適用有利於納稅義務人之規定，是以有關天慶公司
二次於「營業存續期間內」之減資行為，自不能適用財政部八十四年三月二十二日台
財稅第八四一六一一四四六號函之規定。(三)天慶公司於八十三年九月二十三日申請解
散註銷清算時之資本額僅二、○○○萬元，較成立登記之股東原出資五、○○○萬元
，少三、○○○萬元，是以解散清算時資本科目內之資本額，已無資本公積轉增資之
資本存在，當無於「解散清算時」以現金向股東（原告）收回利用資本公積轉增資股
票之情事，亦應無「清算營利所得」之發生，又天慶公司之清算所得業經被告核定為
虧損一七五、○七六元，縱依財政部八十四年三月二十二日第八四一六一一四四六號
函亦無課徵所得稅及科處罰鍰之餘地。(四)惟被告及中正稽徵所於八十七年八月十三日
，明知天慶公司在上述八十二及八十三年間於「營業存續期間內」辦理增資，減資僅
有財政部六十九年五月八日台財稅第三三六九四號函及八十一年五月二十九日台財稅
第八一○一四○○一一號函可資適用，應認定為「證券交易所得」，更明知依稅捐稽
徵法第一條之一規定不能追溯適用財政部八十四年三月二十二日台財稅第八四一六一
一四四六號函示認定為天慶公司之「解散清算後」之「清算營利所得」，進而於八十
七年八月十三日以財北國稅中正資字第八七○一一六○一號函將天慶公司前述二次於
「營業存續期間內」辦理減資屬「證券交易所得」違誤以「清算營利所得」通報股東
（原告）戶籍所在地國稅局課徵所得稅並按漏報科處罰鍰，顯屬違法。七、綜上理由
，被告將天慶公司於「營業存續期間內」兩次之減資行為依法應屬「證券交易所得」
，而違誤擴張曲解為「解散清算後分派剩餘財產之清算（營利）所得」，難謂適法，
為此，請判決撤銷原處分及一再訴願決定等語。
被告答辯意旨略謂：
壹、營利所得部分：一、按「個人之綜合所得總額，以其全年左列各類所得合併計算
之：第一類、營利所得：公司股東所分配之股利」、「公司之股東所分配之盈餘，按
公司申報所得額時，所開具股東姓名、住址及已付或應付之盈餘數額核定之。」分別
為行為時所得稅法第十四條第一項第一類第一款及同法施行細則第十一條所明定。又
按「○○企業股份有限公司辦理清算，該公司於八十二年度以土地交易增益轉列資本
公積並辦理增資其無償配發股份金額，非屬股東原出資額，依本部(62)台財稅第三一
六○四號函規定，此部分所分派之剩餘財產，應全數作為股東分派年度之投資收益或
營利所得申報課徵所得稅，．．．」為財政部八十四年三月二十二日台財稅第八四一
六一一四四六號函（參閱財政部編印八十七年版所得稅法令彙編第一三四頁）所明釋
。二、查天慶公司七十七年間購進新竹縣芎林鄉○○○段多筆土地，於八十一年間出
售，並將售地增益二五○、八二一、一○三元轉列資本公積，且於八十二年間利用資
本公積辦理轉增資兩次金額分別為一三○、○○○、○○○元及一二○、○○○、○
○○元，隨即於八十二、八十三年度辦理減資以現金收回資本公積轉增資配發之股票
金額分別為一三○、○○○、○○○元、一五○、○○○、○○○元，並於八十三年
九月二十七日向臺北市政府建設局註銷公司登記，嗣經被告所屬中正稽徵所查獲，原
核定乃依首揭函釋規定，按該公司八十二、八十三年度減資收回股票金額及八十三年
度清算所得分配剩餘財產金額，分別歸課各股東當年度營利所得，其中原告取得八十
二年度營利所得額一、九五○、○○○元、八十三年度營利所得金額一、八五九、二
五○元，並歸課其當年度綜合所得稅。三、次查，本件原告主張天慶公司於八十二、
八十三年間以現金收回資本公積轉增資配發之股票，核屬股票轉讓性質，並非盈餘分
配等情。惟查該公司於八十二年間利用資本公積轉增資後，再辦理減資，其於減資時
以等同現金收回資本公積轉增資配發之股票，且收回之股票不再轉讓，並隨即註銷公
司登記及向被告辦理營利事業所得稅決、清算事宜，是此舉以現金收回資本公積轉增
資配發股票與清算作為及將出售土地增益分配予各股東行為實無二致，尚非原告所稱
之係屬股票轉讓性質，是原核定依首揭函釋規定，按原告取得之營利所得一、九五○
、○○○元（八十二年度）、一、八五九、二五○元（八十三年度），併課其當年度
綜合所得稅，並無不合，復查決定予以維持，亦無不當。四、至原告主張本件尚未確
定，應有稅捐稽徵法第一條之一之適用，應按財政部六十九年五月八日台財稅第三三
六九四號函釋規定核課乙節，惟查天慶公司八十及八十一年度營利事業所得稅核定通
知書暨八十二及八十三年度營利事業所得稅結算申報書等影本，天慶公司於上開年度
之營業收入均申報為○元，顯見該公司無經營其登記事項之營業事實，並年年處於虧
損情形；又天慶公司將其八十一年度出售土地增益轉列資本公積，旋於八十二年五月
間增資、減資，復於八十二年十一月間再增資，八十三年三月間再減資，並於八十三
年九月間向臺北市政府建設局申請註銷公司登記，惟其減資金額超過增資金額，顯係
利用增、減資方式將出售土地增益分配予股東以規避稅賦，依實質課稅原則，天慶公
司利用現金收回資本公積轉增資配發股票及清算方式，將其出售土地增益分配予各股
東，即非屬股票轉讓性質，自無財政部六十九年五月八日台財稅字第三三六九四號及
八十一年五月二十九日台財稅字第八一○一四○○一一號函釋之適用，亦與財政部賦
稅署八十八年一月六日台稅一發字第八八一八九四三三五號函意旨無違，所訴天慶公
司辦理增、減資係在八十二及八十三年度營業存續期間內，並非解散清算時，自無首
揭財政部八十四年三月二十二日台財稅字第八四一六一一四四六號函釋之適用等情，
核不足採。
貳、罰鍰部分：按「納稅義務人未依本法規定自行辦理結算申報，而經稽徵機關調查
，發現有依本法規定課稅之所得額者，除依法核定補徵應納稅額外，應照補徵稅額，
處三倍以下之罰鍰。」為所得稅法第一百十條第二項所明定。經查本件原告未辦理八
十二年度綜合所得稅結算申報，漏報營利、利息所得計一、九七四、○○二元，應補
徵稅額計三○○、四七四元，是原處分依據前揭法條規定，按補徵稅額處罰鍰二九八
、二○○元（計算式：300,474×(1,950,000×1+24,00 2×0.4)/1,974,002，計至百
元）；又原告未辦理八十三年度綜合所得稅結算申報，漏報營利、利息所得計一、九
一二、四二一元，應補徵稅額計二五六、九五二元，是原處分依據前揭法條規定，按
補徵稅額處罰鍰二五二、六○○元（計算式：256,952× (1,859,250×1+53,171×0.
4)/ 1,912,421，計至百元止），亦無不合，復查決定予以維持，並無不當。
參、相同案情施林素珠八十二及八十三年度綜合所得稅行政訴訟案，大院文號為八十
八年十一月一日八八院曜審四股八八訴○四六○九字第三三五一五號。綜上論述：原
處分及所為復查、訴願、再訴願決定並無違誤，請判決駁回原告之訴等語。
    理  由
按公司股東分配之股利為營利所得，應併計個人綜合所得總額課徵個人綜合所得稅，
為行為時所得稅法第十三條及第十四條第一項第一類所規定。又公司辦理清算，該公
司前以土地交易增益轉列資本公積並辦理增資其無償配發股份金額，非屬股東原出資
額，依財政部（六二）台財稅字第三一六○四號函規定，此部分所分派之剩餘財產，
應全數作為股東分派年度之投資收益或營利所得申報課徵所得稅，財政部八十四年三
月二十二日台財稅字第八四一六一一四四六號函釋有案。次按「納稅義務人已依本法
規定辦理結算申報，但對依本法規定應申報課稅之所得額有漏報或短報情事者，處以
所漏稅額兩倍以下之罰鍰」，復為行為時所得稅法第一百十條第一項所明定。本件原
告不服被告核課綜合所得稅及罰鍰處分，循序提起行政訴訟，主張：系爭所得係天慶
公司辦理減資而以現金收回原利用資本公積轉增資配發之股票，依財政部六十九年五
月八日台財稅字第三三六九四號函釋，屬股東轉讓性質，係屬證券交易所得，而證券
交易所得自七十九年一月一日起停止課徵所得稅，被告引用財政部八十四年三月二十
二日台財稅字第八四一六一一四四六號函釋課徵其營利所得，有違行為時稅捐稽徵法
第一條之一規定及租稅法定主義云云。但查天慶公司於八十二年間利用資本公積轉增
資後，再辦理減資，減資時以等同現金收回資本公積轉增資配發之股票，而收回之股
票不再轉讓，並隨即註銷公司登記且向被告辦理營利事業所得稅決、清算事宜，該公
司以現金收回資本公積轉增資配發股票及清算行為，與將出售土地增益分配予各股東
實無二致，顯非屬股票轉讓性質，原核定依首揭財政部八十四年三月二十二日台財稅
字第八四一六一一四四六號函釋，按原告八十二及八十三年度取得之營利所得一、九
五○、○○○元及一、八五九、二五○元，併課其各該年度綜合所得稅，並無不合。
至天慶公司以現金收回資本公積轉增資配發之股票，並隨即辦理公司註銷，核屬公司
清算行為，此與財政部六十九年五月八日台財稅字第三三六九四號函釋所指股票轉讓
性質者有間，尚難執為其有利之論據。又原告八十二及八十三年度綜合所得稅結算申
報，漏報營利所得逃漏所得稅三○○、四七四元及二五六、九五二元，被告依行為時
所得稅法第一百十條第一項規定按所漏稅額處以罰鍰計二九八、二○○元及二五二、
六○○元，亦無違誤。次查，由原處分卷附天慶公司八十及八十一年度營利事業所得
稅核定通知書暨八十二及八十三年度營利事業所得稅結算申報書等影本觀之，天慶公
司於上開年度之營業收入均申報為○元，足見該公司無經營其登記事項之營業事實，
並年年處於虧損情形；又天慶公司將其八十一年度出售土地增益轉列資本公積，旋於
八十二年五月間增資、減資，復於八十二年十一月間再增資，八十三年三月間再減資
，並於八十三年九月間向臺北市政府建設局申請註銷公司登記，惟其減資金額超過增
資金額，衡屬係利用增、減資方式將出售土地增益分配予股東以規避稅賦，依實質課
稅原則，天慶公司顯係利用現金收回資本公積轉增資配發股票及清算方式，將其出售
土地增益分配予各股東，既非屬股東轉讓性質，自無財政部六十九年五月八日台財稅
字第三三六九四號及八十一年五月二十九日台財稅字第八一○一四○○一一號函釋之
適用，原告所訴天慶公司辦理增、減資係在八十二及八十三年度營業存續期間內，並
非解散清算時，並無財政部八十四年三月二十二日台財稅字第八四一六一一四四六號
函釋之適用云云，尚無足憑取。從而，一再訴願決定，遞予維持被告所為核課綜合所
得稅並處以罰鍰之處分，均無違誤。原告起訴論旨，難謂為有理由，應予駁回。
據上論結，本件原告之訴為無理由，爰依行政訴訟法施行法第二條、行政訴訟法第九
十八條第三項前段，判決如主文。
中    華    民    國     九十        年      六      月       八        日
                    最 高 行 政 法 院  第 三 庭
                                審 判 長 法  官      曾  隆  興
                                         法  官      吳  明  鴻
                                         法  官      徐  樹  海
                                         法  官      鄭  淑  貞
                                         法  官      林  家  惠
右  正  本  證  明  與  原  本  無  異
                                         法院書記官  王  福  瀛
中    華    民    國     九十        年      六      月      十一       日


司法院資訊處製作；財團法人民間司法改革基金會備份。
